【裁判字號】    90,竹簡,149
【裁判日期】    900430
【裁判案由】    給付票款
【裁判全文】
臺灣新竹地方法院民事判決  九十年度竹簡字第一四九號
    原      告  慶豐商業銀行股份有限公司
    法定代理人  丁○○
    訴訟代理人  丙○○
                甲○○
    被      告  國鑫大飯店股份有限公司
    法定代理人  乙○○
    訴訟代理人  戊○○
右當事人間請求給付票款事件，本院判決如左：
    主    文
被告應給付原告新台幣貳佰玖拾萬元，及自如附表所示之日起至清償日止，按年息
百分之六計算之利息。
訴訟費用由被告負擔。
本判決得假執行。
    事    實
甲、原告方面：
一、聲明：求判決如主文所示。
二、陳述略稱：原告執有被告簽發，如附表所示之支票五紙，不料於如附表所示之提
    示日為付款之提示，竟遭拒付，追索無效，為此依票據追索權，請求被告給付票
    款貳佰玖拾萬元，及自如附表所示之日起至清償日止，按年息百分之六計算之
    利息。又系爭支票係金洹合實業股份有限公司（以下簡稱金洹合公司）持向原告
    作票貼借款，被告與金洹合公司間之糾紛原告並不清楚。
三、證據：提出支票及退票理由單各五紙。
乙、被告方面：
一、聲明：原告之訴駁回。
二、陳述：系爭五張支票係被告向金洹合公司借款時所交付，後因被告財務有問題，
    金洹合公司要求被告另開五張支票，後開之五張支票已兌現，惟本件系爭之五張
    支票沒有返還，反而交付原告，被告不願再付一次票款。
    理    由
一、本件原告主張之事實，已經提出支票及退票理由單各五紙為證，被告亦自認系爭
    五張支票為其所簽發，堪信為真，被告雖為前開抗辯，惟票據為無因證券，票據
    債務人不得以自己與執票人之前手間所存抗辯事由對抗執票人（見票據法第十三
    條規定），系爭支票係被告簽發後交付金洹合公司，金洹合公司背書後交付原告
    ，兩造並非直接前後手，被告自不得以其與金洹合公司間之抗辯事由對抗原告，
    故被告所辯不足採信。
二、按支票發票人應照支票文義擔保支票之支付；執票人於第一百三十條所定提示期
    限內，為付款之提示而被拒絕時，對於前手得行使追索權；執票人向支票債務人
    行使追索權時，得請求自為付款提示日起之利息，如無約定利率者，依年利六釐
    計算，票據法第一百二十六條、第一百三十一條第一項前段、第一百三十三條分
    別定有明文。從而原告本於票據之法律關係，訴請被告給付如主文所示之金額，
    及自提示日起至清償日止，按年息百分之六計算之利息，洵屬有據，應予准許。
    又本件係命清償票據上債務之判決，爰併依民事訴訟法第三百八十九條第一項第
    四款規定，依職權宣告假執行。
三、據上論結，本件原告之訴為有理由，依民事訴訟法第七十八條、第四百三十六條
    第二項、第三百八十九條第一項第四款，判決如主文。
中      華      民      國    九十    年      四      月     三十     日
                                  臺灣新竹地方法院新竹簡易庭
~B法      官  彭洪英
右為正本係照原本作成。
如對本判決上訴，須於判決送達後廿日內向本院提出上訴狀。
~B法院書記官  吳美雲
中      華      民      國    九十      年      五      月      一      日


司法院資訊處製作；財團法人民間司法改革基金會備份。
